Inventaris van het archief van het Hoofdkantoor van de Rotterdamsche Bank NV en van hierbij gedeponeerde archieven, (1755) 1863-1964 (1985)
Nationaal Archief, Den Haag
- ARCHIEF VAN HET HOOFDKANTOOR, A.
  - Bedrijfsvoering, A.6.
    - Effectenbedrijf, A.6.8.
      - Fondsenadministratie, A.6.8.4.
        - Nummerboeken, registers van volgefourneerde aandelen, met verwijzingen naar folionummers in een boek van aandelen, z.j; 1324-1343; 20 delen
          - 1-20.000, 1324
          - 20.001-40.000, 1325
          - 40.001-60.000, 1326
          - 60.001-70.000, 1327
          - 70.001-85.000, 1328
          - 85.001-100.000, 1329
          - 100.001-120.000, 1330
          - 120.001-140.000, 1331
          - 140.001-150.000, 1332
          - 150.001-160.000, 1333
          - 160.001-170.000, 1334
          - 170.001-185.000, 1335
          - 185.001-200.000, 1336
          - 200.001-225.000, 1337
          - 225.001-250.000, 1338
          - 250.001-275.000, 1339
          - 275.001-300.000, 1340
          - 300.001-325.000, 1341
          - 325.001-350.000, 1342
          - 350.001-375.000, 1343
      - Kluis- en safebeheer, A.6.8.5.
        Voor dossiers betreffende de opening van safeloketten in verband met de invordering van joods vermogen zie rubriek 1.6.13.
        - Reglement op de open bewaring. Gedrukt, 1905; 1298; 1 stuk
        - Akten van open bewaargeving afgesloten door de bank te Amsterdam; met klapper, 1905-1928; 1299; 1 pak
        - Akte waarbij de bank verklaart pandbrieven in depot ontvangen te hebben van P. Dieleman te Middelburg namens Gedeputeerde Staten van Zeeland voor rekening van E. Huyghebaert te Kortrijk; met bijlage, 1914; 1306; 1 omslag
        - Onderhandse akte waarbij J.F. Ligtenberg toestemming verleent voor de afdracht van vervallen coupons aan Chr. Kroes-Ligtenberg, 1911; 1303; 1 stuk
        - Reglement op de open en gesloten bewaarneming bij de Rotterdamsche Bankvereeniging, z.j; 1300; 1 stuk
        - Reglement en prijslijst voor de verhuur van safeloketten in de bank te Amsterdam, gedrukt, alsmede bewijzen van toegang op naam tot gehuurde safeloketten, 1914; 1263; 1 omslag
        - Akte van overeenkomst met W. van der Kors en A. van der Kors-Knabe te Wiesbaden betreffende het openen van een rekening en het bewaren van waardepapieren, 1914; 1286
        - Akte van overeenkomst met A. van der Kors en P. van der Kors-Schleip te München betreffende het openen van een gezamenlijke rekening en het in bewaring geven van waardepapieren, met akte van volmacht, 1914; 1287
        - Stukken betreffende de uitlening door de Rotterdamsche Bankvereeniging aan A.B.A. van Ketel te Utrecht van vijf aandelen Bank van Huydecoper & Van Dielen, door Ketel als borgstelling voor zijn beheer als directeur van Huydecoper bij de Rotterdamsche Bankvereeniging gedeponeerd, 1914-1915; 2484; 1 omslag
        - Registers houdende statistische gegevens betreffende de safe-inrichting van de bank te Amsterdam, met dagelijkse opgave van het aantal bezoeken, nieuwe huurders, verhuurde en opgezegde loketten en safehuur over 1924-1944, alsmede betreffende aanverwante zaken over 1914-1969, 1264-1265; 2 delen
          - Statistiek, 1924-1934; verloren en nieuw uitgegeven sleutels, 1922-1957; gevonden waarden, 1926-1963, 1264
          - Statistiek, 1935-1944; verloren en nieuw uitgegeven sleutels, 1958-1967; jaarlijks aantal verhuurde loketten, 1914-1969, 1265
        - Overeenkomsten met A. Cohen, S. Cohen, N. Loeb, E.A. Loeb en A. Loeb betreffende de deponering bij de Rotterdamsche Bankvereeniging van aandelen NV Nederlandsche Confectiefabriek v/h A. Cohen & Co, alsmede met deze contractanten en Labouchere & Co inzake de overdracht door S. Cohen van zijn aandelen aan Labouchere; met verklaring van de voorzitter van de Raad van Commissarissen inzake de overdracht aan Labouchere van nog een deel van de aandelen, 1918-1920; 2491; 1 omslag
        - Bewijs van toegang voor een huurster van een safeloket, 1922; 2559; 1 stuk
        - Verzoekschrift van M. Ascher en G. Straschnow te Rotterdam tot het openen van een gemeenschappelijk effectendepot, 1927; 1307; 1 stuk
        - Stukken betreffende de bouw en promotie door de bank te Amsterdam van een nachtkluis, 1928-1929, z.j; 1266; 1 pak
        - Folders en documentatie betreffende de safe-inrichting, [1930]; 1267; 1 omslag
        - Stukken betreffende de verzending van safeloketten vanuit het kantoor Boompjes 77 naar diverse bijkantoren; met tekeningen inzake de indeling van de kluis aan de Boompjes. Met inhoudsopgave, 1940-1944; 2200; 1 pak
        - Stukken betreffende een gerechtelijke procedure inzake het recht van toegang van M. Wefers, directeur van de Stichting tot Bevordering van de Drukkunst en aanverwante Kunsten, tot de rekening en het safeloket van de stichting bij het bijkantoor Venlo, 1941-1956; 1269; 1 pak
        - Stukken betreffende de blokkering van safeloketten in het kader van de Beschikking Safe-onderzoek ten behoeve van de belastinginspectie, 1945; 1270; 1 omslag
        - Stukken betreffende door H. van Beuningen te Kerk-Avezaath bij het kantoor Tiel in bewaring gegeven en door de Duitsers geroofde waarden, 1945-1954; 1308; 1 pak
        - Correspondentie met buitenlandse banken betreffende door hen op naam van de Rotterdamsche Bank in bewaring gehouden effecten, 1948-1950; 2592; 1 pak
        - Stukken betreffende plannen tot creatie van een depot in het buitenland, om het voor effectenbezitters mogelijk te maken hun effecten, gezien de gespannen internationale situatie, in veiligheid te brengen, 1950; 1271; 1 pak
      - Overige stukken, A.6.8.6.
        - Stukken betreffende de reorganisatie van de Zuid-Afrikaansche Handelsvennootschap v/h Wolff & Elias en de inwisseling van de aandelen in deze vennootschap door betrokken partijen; met inhoudsopgave, 1914-1915; 2486; 1 omslag
        - Stukken betreffende een verzoek tot uitstel van betaalbaarstelling van coupons van de Volksvereinsverlag te Mönchengladbach en de daaropvolgende beslaglegging door de staat Pruisen, 1933-1947; 1309; 1 pak
        - Correspondentie van de bank te Amsterdam betreffende verloren geraakte of vervalste kredietbrieven, couponbladen, effecten en cheques. Alfabetisch op naam van de correspondent, 1934-1940; 1301; 1 pak
        - Stukken betreffende de verkoop voor B.I. Eelkema te Rotterdam en F.J.M. Rademaker te Rotterdam van aandelen Montan-Union AG te Wenen aan de Reichswerke AG für Erzbergbau und Eisenhütten Hermann Göring te Berlijn, 1940-1951; 1167; 1 omslag
        - Stukken betreffende de afwikkeling van de verkoop van aandelen Kamatec NV, Technisch Bureau voor het ontwerpen van Kantoormachines te Amsterdam aan de NV Nederlandsche Boekhoud- en Statistiekmachine Maatschappij Bullatec te Amsterdam, 1947-1970; 2093; 1 pak
        - Provisiereglement. Publicatie van de Vereeniging voor den Effectenhandel (Bedrijfsgroep Effectenhandel). Gedrukt, 1948; 1314; 1 stuk
        - Provisie-reglementen voor den handel in effecten en daarmee verband houdende transacties [..] en voor coupons, dividendbewijzen en aflosbaar gestelde effecten. Publicatie van de Bond voor den Geld- en Effectenhandel in de Provincie. Gedrukt, 1953; 1317; 1 katern
        - Stukken betreffende de overname door de NV Rotterdamsch Beleggingsconsortium (Robeco) te Rotterdam van depotfractiebewijzen Canadaf, zijnde effecten van diverse Canadese bedrijven, 1958-1960; 1348; 1 omslag
        - Stukken betreffende effectenclearing, 1960-1962; 2800; 1 pak
          Vermoedelijk afkomstig van P. Plantenga.
        - Correspondentie betreffende mogelijk bij de Banque de Bilbao en Suisse te Genève zoekgeraakte aandelen Hispano Suiza op naam van wijlen de echtgenoot van E. Ortiz Echague-Smidt te Argentinië, 1962-1964; 2252; 1 omslag
    - Vermogensbeheer, A.6.9.
      - Dossiers vermogensbeheer, 1895-1972; 1206-2685; 24 pakken en 16 omslagen
        - Agelink, G.J., Amsterdam, beheer vermogen 1934-1948, 1215
        - Barge, professor J.A.J. († Leiden 18.02.1952), afwikkeling nalatenschap 1919-1959, 1209; pak
        - Bavel-Ubbens, W.E.H. van, Zeist, beheer vermogen 1945-1947, 1234; pak
        - Bloquery-Trossarello, W.H.C. van de, Laren, beheer vermogen 1936-1940, 1217; pak
        - Bloquery-Trossarello, W.H.C. van de, te Laren, beheer vermogen 1942-1947, 1218; pak
        - Bowles, R.K., Aerdenhout, beheer vermogen 1939-1943, 1221; pak
        - Brix, F.C., Brussel († Brussel 04.07.1940), afwikkeling nalatenschap 1928, 1938, 1940-1953, 1225; pak
        - Dietz-Behr, C., Syracuse New York, afwikkeling nalatenschap 1941-1951, 1228; pak
        - Dutilh, W.H., Velp, beheer vermogen 1944-1948, 1232; pak
        - Duyl, H. van, Amsterdam, oud onderdirecteur van de Rotterdamsche Bankvereeniging († 13.01.1943), beheer vermogen en afwikkeling nalatenschap 1940-1943, 1224; pak
        - Egeler, T., C.G. en R., 's-Gravenhage, beheer vermogen 1941-1947, 1227; pak
        - Egeler-Kolff, T., Baarn, beheer vermogen 1917, 1942-1943, 1229; pak
        - Fisenne, E.F.C.M. von, Bloemendaal, beheer vermogen 1941-1945, 1226
        - Grothe van Schellach, J.A., beheer vermogen 1945-1961, 2607
        - Hijmans van den Bergh, A.A., Utrecht, problemen bij de afwikkeling van de nalatenschap wegens geblokkeerde fondsen berustend bij de Chase National Bank of the City of New York 1946-1950, 1238
        - Hoefer Baronesse J.D. van Heeckeren van Brandsenburg, Utrecht, afwikkeling nalatenschap 1942-1948, 1230
        - Hoogendijk, A., Amsterdam († 31.10.1949), afwikkeling nalatenschap (een oom van directeur L. Proos Hoogendijk, die was aangesteld als executeur-testamentair) 1918, 1938-1950, 1220; pak
        - Hoogendijk, D., en zijn dochter L.S.T. Hoogendijk, beheer vermogen 1945-1966, 2608
        - Ingelse, J.C., Bakersfield Californië, afwikkeling nalatenschap 1962-1965, 1262
        - Knegt, J.M., Keulen, afwikkeling van het bij de Rotterdamsche Bankvereeniging gedeponeerde deel van de nalatenschap 1932, 1936, 1940, 1953, 1957, 1213
        - Knipscheer, J.W., 's-Gravenhage, afwikkeling nalatenschap 1948-1950, 1258; pak
        - Kortenhorst, L.G. († 's-Gravenhage 13-01-1963), afwikkeling nalatenschap 1915-1965, 2685; pak
        - Löwenberg, A.H.M.M. Baron van, afwikkeling nalatenschap (in oorsprong door de Deposito- en Administratie Bank) 1910-1943, 1206
        - Meyer, J. († Keulen 22.09.1935), afwikkeling nalatenschap 1931-1952, 1212; pak
        - Nowak, E., officier van gezondheid 2e klasse te Nederlands-Indië († 04.03.1942), afwikkeling nalatenschap 1945-1952, 1236; pak
        - Rác, J., Stankov in Tsjecho-Slowakije († Stankov 21.01.1945), afwikkeling nalatenschap 1945-1950, 1235
        - Rieth, H., koopman te Antwerpen († St. Moritz 31.01.1918), afwikkeling nalatenschap 1918-1923, 1208
        - Scharroo-Pieters, M.C., Amersfoort, toezicht op de afwikkeling van de nalatenschap voor zover berustend bij de bank 1911, 1920, 1925, 1937-1945, 1965, 1207
        - Schmetz, J.J.C., Rotterdam, afwikkeling nalatenschap 1947-1953, 1256
        - Springer-Tonn, R., 's-Gravenhage († 's-Gravenhage 09.05.1945), afwikkeling nalatenschap 1953-1960, 1237; pak
        - Stichting Pensioenfonds Drijfhout & Zoon's Edelmetaalbedrijven te Amsterdam, beheer vermogen 1944-1948, 1233; pak
        - Stichting Pensioenfonds der Rotterdamsche Bank NV, beheer vermogen 1948-1949, 1257; pak
        - Toebosch, G.H.J., Vancouver, beheer vermogen 1950-1954, 1260
        - Toebosch, J.H.M., Rotterdam, afwikkeling nalatenschap 1895-1953, 1259; pak
        - Vielvoye, J.J. de, Rotterdam, beheer nalatenschap 1951-1959, 1261
        - Vlot, M. de, New York, afwikkeling nalatenschap 1946-1958, 1253; pak
        - Wall Bake, H.L.A. van de, Amsterdam, afwikkeling nalatenschap 1921-1922, 1926, 1932, 1935, 1211
        - Wubbe, A.M.M., Sydney, afwikkeling nalatenschap 1942-1952, 1231; pak
        - Zivas, L., Los Angeles, afwikkeling nalatenschap 1934-1936, 1941, 1946-1957, 1972, 1216; pak
          Openbaarheid beperkt tot 1 januari 2022
        - Zutter, E. de, Gent, afwikkeling nalatenschap 1932-1961, 1214; pak
      - Stukken betreffende de bewindvoering en het beheer, in oorsprong door de Deposito- en Administratie-Bank, over vermogen van de erven van F.W. Randebrock te 's-Gravenhage, 1857, 1897-1937; 1201-1205; 4 delen en 1 pak
        - Akten en correspondentie 1857, 1897-1937, 1201; pak
        - Grootboek van de rekening van de weduwe F.W. Randebrock 1911-1916, 1202
        - Grootboek van de rekening van de weduwe F.W. Randebrock 1917-1924, 1203
        - Rekening-courantboek van de rekening van de weduwe F.W. Randebrock 1917-1924, 1204
        - Rekening-courantboek wegens het effectenbeheer voor de weduwe F.W. Randebrock 1911-1916, 1205
      - Uittreksel uit het testament van H.A. Burgerhout te Rotterdam betreffende de aanwijzing van zijn echtgenote als executrice. Afschrift, 1911; 1304; 1 stuk
      - Akte van volmacht afgegeven door J. Smit te 's-Gravenhage, weduwe P. Smit jr aan J.Chr. ten Noever de Brauw te 's-Gravenhage tot het beheer van de nalatenschap, 1913; 1305; 1 stuk
      - Akten houdende verklaringen van erfrecht; met bijlagen, 1917-1941; 1198; 1 pak
      - Akten van volmacht afgegeven door de erven W.J. Bladergroen betreffende het benoemen van H.M.A. Schadee en G.H. Lambert tot bewindvoerders over diens nalatenschap. Afschriften; met bijlage, 1920; 1210; 1 omslag
      - Akte van benoeming van A.J. Labouchere tot bewindvoerder over de onverdeelde boedel van H.M.J. Labouchere-Voombergh; met bijlagen, 1937, 1943, z.j; 1219; 1 omslag
      - Akten van benoeming van de Rotterdamsche Bankvereeniging tot bewindvoerster over het vermogen van de erfgenamen van M.B. van Esso te Amsterdam, met akte van boedelbeschrijving, 1940; 1223; 1 omslag
      - Stukken betreffende het beheer over het vermogen voor diverse personen. Geordend op eigennaam, 1947-1949; 1239-1252; 14 pakken
        - Hengel-Holdert 1948, 1239
        - Hijmans 1947-1948 jun, 1240
        - Hijmans-Jonker 1947-1948, 1241
        - Kempen-Nienhuys 1948, 1242
        - Notten-Pull 1948, 1243
        - Proctor-Scheer 1948, 1244
        - Schuiringa-Valckenier 1948, 1245
        - Verbeek-J.A. Verdoorn jr 1948, 1246
        - Erven J.A. Verdoorn 1947-1949, 1247
        - Erven J.A. Verdoorn - Verdoorn-Zechner 1948, 1248
        - F.C. Verdoorn-Versteegh 1947-1948, 1249
        - Erven H.L.A. van den Wall-Bake-Warnsinck 1948, 1250
        - Weigel-van Otterloo - Wijick-Mommers 1948, 1251
        - Diversen 1947-1948, 1252
      - Stukken betreffende de invoering van belastingbetalingslips, bedoeld om cliënten te attenderen op de mogelijkheid om hun aanslagen door de bank te laten afwikkelen, 1950; 1199; 1 omslag
      - Diverse correspondentie van en ingekomen notities en circulaires bij de Afdeling Vermogensbeheer, 1951-1962; 2680; 1 pak
      - Staten van in 1957 en 1958 aan klanten berekend administratie- en bewaarloon, [1958-1959]; 2686; 1 omslag
      - Financiële overzichten verstrekt door de Afdeling Administratie en Beheer van Vermogens, 1960-1967; 2143; 1 pak
      - Notulen van vergaderingen van de Commissie Vermogensstaten, 1964; 2137; 1 omslag
    - Rekeningen-courant en deposito- en spaarrekeningen, A.6.10.
      - Reglement deposito-gelden. Publicatie van de bank te Amsterdam, z.j; 1273; 1 stuk
      - Akte van volmacht van directeur E.P. Theobald van de Pure Oil Company te Rotterdam voor J.J.A. Goeting tot het tekenen van cheques, wissels en kwitanties tot een maximumbedrag; met geleidebrief, 1903, 1908; 1285; 1 omslag
      - Stukken betreffende een overeenkomst met A.E. van den Bergh, waarbij de bank aan hem en zijn dochter een jaarlijkse uitkering zou doen uit een door Van den Bergh gestorte som, 1912-1938; 1364; 1 omslag
      - Akte van overeenkomst met W. van der Kors en A. van der Kors-Knabe te Wiesbaden betreffende het openen van een rekening en het bewaren van waardepapieren, 1914; 1286; 1 stuk
      - Akte van overeenkomst met A. van der Kors en P. van der Kors-Schleip te München betreffende het openen van een gezamenlijke rekening en het in bewaring geven van waardepapieren, met akte van volmacht, 1914; 1287; 1 omslag
      - Akte van volmacht van H. Andriesse te Brussel voor J. Meys en P. Rijkens te Rotterdam om mede te kunnen disponeren over zijn tegoed bij de bank; met afschrift, 1915; 1288; 1 omslag
      - Akten van volmacht afgegeven door bedrijven en particulieren aan derden om namens hen op te treden; met bijlagen, 1915-1955; 1284; 1 omslag
      - Brief van M.B. Nijkerk betreffende het beheer door de Rotterdamsche Bankvereeniging van door hem te Petrograd (St. Petersburg) gestorte gelden ten behoeve van de op te richten Hollandsche Maatschappij tot Exploitatie van het Beetwortelstamzaad Kuhn & Co te Naarden; met Russisch spaarbankboekje, 1917; 2489; 1 omslag
      - Akten van derogatie voor medewerkers van de handelsvennootschap onder firma Van Hengel de Waal en Co te Rotterdam en de firma Willy Salm, 1919-1920; 1289; 1 omslag
      - Stukken betreffende de opening van een gezamenlijke rekening door J. Lahnstein en H.J. Lammerts te Amsterdam, 1919-1922; 1290; 1 omslag
      - Stukken betreffende de ontwikkeling en promotie van een dagelijks afschrift van de rekening-courant, 1930; 1281; 1 omslag
      - Correspondentie betreffende de rekeningen en het gouddepot van A.R. Peltzer te Santiago bij de Rotterdamsche Bank, alsmede de verzending van het gouddepot naar de Deutsche Bank te Hamburg, 1935-1955; 2585; 1 omslag
      - Minuten van uitgaande stukken, in hoofdzaak van de Afdeling Kassierscorrespondentie, aan eigen kantoren, kassiers en (grotere) cliënten betreffende berekende dan wel te berekenen rentetarieven, 1935-1964; 1282; 1 omslag
      - Instructies voor het invullen van arbitrage- en rekening-courantformulieren. Afschriften, [1936]; 1283; 1 omslag
      - Correspondentie met A. Domschke te Bahia betreffende zijn rekening bij de Rotterdamsche Bank, 1938-1940, 1945-1955; 2587; 1 omslag
      - Stukken betreffende de terugbetaling aan familieleden van W. Boden († 1943) van een bedrag dat zij hem in 1942 hadden voorgeschoten, 1939-1946; 1222; 1 omslag
      - Correspondentie betreffende crediteurensaldi in rijksmarken, 1944-1958; 2207; 1 pak
      - Stukken betreffende het verzoek van De Nederlandsche Bank om opgave van de saldi op compte étranger néerlandais alsmede op eventuele andere rekeningen bij de correspondenten in Frankrijk, naar aanleiding van de devaluatie van de Franse franc, 1948-1949; 2206
      - Staten van af te sluiten rekeningen in oude Franse francs, 1949; 2650; 1 pak
      - Stukken betreffende de inwinning van informatie bij alle bijkantoren naar de aanwezigheid van een rekening van of de bekendheid met de Vereniging de Hersteld Apostolische Zendingsgemeente in de eenheid der Apostelen in Nederland en Koloniën, dit in verband met de vertegenwoordigingsbevoegdheid, 1950; 1295; 1 omslag
      - Voor- en nadelen van belegging door spaarbanken in activa met een reële waarde: prae-advies van W. Verhage, directeur van de Nutsspaarbank te 's-Gravenhage, 1951; 1280; 1 katern
      - Stukken betreffende de splitsing van de rekeningen Indonesië N in D, 1952; 2582; 1 omslag
      - Beschrijving en instructies betreffende het gebruik van de dispositiepas, 1960; 2241; 1 stuk
      - Stukken betreffende de jaarlijkse afsluiting van rentespaarrekeningen, 1962; 1279; 1 omslag
      - Stukken betreffende een klacht van een cliënt over berekende debetrente bij het kantoor Noordwijk, terwijl hij op andere rekeningen voldoende saldo had, 1962-1968; 2604; 1 omslag
    - Betalingsverkeer, A.6.11.
      - Binnenlands betalingsverkeer, A.6.11.1.
        - Stukken beteffende een klacht van een cliënt te Rotterdam over het ten onrechte vervallen verklaren door de bank van een cheque, 1917; 1365; 1 omslag
        - Stukken betreffende de invoering van een nummering op de domiciliumstroken ter voorkoming van fraude met betaalbaarstellingen, 1918-1919; 1351; 1 omslag
        - Stukken betreffende het gebruik van het girosysteem bij de Rotterdamsche Bankvereeniging, 1918-1919; 1359; 1 omslag
        - Folders en formulieren betreffende het giroverkeer, 1918, 1924, z.j; 1360; 1 omslag
        - Schematische voorstelling van het verloop van een traiteadvies, 1921; 1438; 1 stuk
        - Stukken betreffende de reorganisatie van de postcheque- en-girodienst en de gevolgen daarvan voor de relatie met de banken, 1923-1924; 1361; 1 pak
        - Correspondentie van de Rotterdamsche Bankvereeniging met de Nederlandsche Huistelefoon Maatschappij te 's-Gravenhage betreffende een door de bank verrichte onverschuldigde betaling aan de NHM, 1925-1926; 2120; 1 omslag
        - Kwitanties afgegeven door cliënten wegens van de bank terugontvangen bedragen op cheques, 1926; 1366; 1 omslag
        - Stukken betreffende de bevordering van de gelijkheid van incassoformulieren op basis van de richtlijnen van de Commissie voor Incassozaken, en de door de Rotterdamsche Bankvereeniging in verband hiermee doorgevoerde aanpassingen, 1928-1930; 1381; 1 pak
        - Stukken betreffende het wisselslipsysteem, 1929-1930; 1377; 1 omslag
        - Incasso-klapper, alfabetisch register van plaatsnamen met vermelding van de kantoren die op deze plaatsen incasseren; met circulaires betreffende wijzigingen, 1934, 1936-1943; 1382; 1 omslag
        - Incasso-reglement, 1935; 1379; 1 katern
        - Correspondentie, circulaires en documentatie betreffende bankpapier: specie; voorschriften; geconstateerde verschillen; valse en/of gestolen bankbiljetten; ingetrokken en vervallen verklaard bankpapier en specie, 1935-1963; 2226; 1 pak
        - Verzoek van L. Aletrino tot opening van een geblokkeerde rekening; met bijlage, 1939; 2660; 1 omslag
        - Stukken betreffende het inwisselen van marken bij de bank, 1941-1944; 1354; 1 pak
        - Stukken betreffende de vervaardiging van beschikbaarstellingsformulieren ten behoeve van overboeking, 1942-1945; 1362; 1 omslag
        - Stukken betreffende een uniforme regelgeving van de gezamenlijke banken ten aanzien van kosteloze verstrekking van cheques aan de cliënten, 1943; 1363; 1 omslag
        - Stukken betreffende een rantsoenering van de zilverbons, met opgaven van bedrijven aan het hoofdkantoor en de stadsbijkantoren te Rotterdam van het totaal aantal werknemers en de wekelijks uitbetaalde loonsom, 1943-1944; 2683; 1 omslag
        - Stukken betreffende het inleveren van waardeloos verklaarde bankbiljetten, 1943-1945; 1352; 1 omslag
        - Stukken betreffende de voorbereiding van de uitgifte van noodgeld door de gemeente Rotterdam, in circulatie te brengen door de Rotterdamsche Bankvereeniging en de firma R. Mees & Zoonen te Rotterdam, 1944-1945, 1953; 1353; 1 omslag
        - Circulaire van de Rotterdamsche Bankvereeniging betreffende de afgekondigde deblokkeringsmaatregelen en de aanvang van het herstel van het betalingsverkeer, 1945; 2627; 1 stuk
        - Correspondentie van en verzamelde documentatie door de Provinciale Centrale betreffende de geldzuivering en de Beschikking Deblokkering van 1945, 1945-1949; 1358; 1 pak
        - Stukken betreffende de wijze van uitvoering van de geldzuivering, 1945-1947; 1356; 1 pak
        - Stukken betreffende de afwikkeling van de geldzuivering, 1946-1950; 1357; 1 pak
        - Ingekomen brief van 's-Rijks muntmeester naar aanleiding van door de Rotterdamsche Bank geconstateerde tekorten in geleverde zakken kwartjes, 1949; 2244; 1 stuk
        - Circulaires betreffende valse bankbiljetten, 1949, 1959; 2243; 1 omslag
        - Circulaires van de Rotterdamsche Bank aan haar kantoren betreffende de na-inlevering van uit de omloop genomen bankbiljetten, muntbiljetten en zilverbons; met krantenknipsel dienaangaande, 1950; 2246; 1 omslag
        - Akten waarbij particulieren zich aansprakelijk verklaren voor schade veroorzaakt door in het ongerede geraakte cheques, 1950-1961; 1371; 1 pak